臺灣桃園地方法院刑事判決　　　　　　　 96年度易字第459號
公　訴　人　臺灣桃園地方法院檢察署檢察官
被　　　告　甲○○原名林家慶.
　　　　　　　　　　（現在臺灣桃園監獄執行中）
　　　　　　丙○○
　　　　　　　　　　（現在臺灣桃園監獄執行中）
上列被告等人因竊盜案件，經檢察官提起公訴（95年度偵字第20
646 號），被告於準備期日就被訴事實為有罪陳述，經本院裁定
進行簡式審判程序，茲判決如下：
    主  文
甲○○竊盜，處有期徒刑捌月。又幫助竊盜，處有期徒刑肆月。
應執行有期徒刑拾月。
丙○○竊盜，處有期徒刑柒月。
    事  實
一、甲○○、丙○○前科紀錄如下：
  (一)甲○○前因毒品案，經本院以91年度訴字第1081號判處有期
    徒刑8 月確定；後因竊盜案，經臺灣高等法院以92年度上易
    字第3016號判處有期徒刑1 年4 月確定，並與前揭案件經裁
    定應執行有期徒刑1 年10月確定，嗣又因毒品案，經臺灣彰
    化地方法院以93年度訴字第1000號判處有期徒刑10月確定，
    於民國93年1 月29日入監接續執行，94年12月8 日因縮短刑
    期假出監並付保護管束，保護管束期間至95年8 月1 日。嗣
    又因毒品案，經本院以95年度訴字第1372號判處有期徒刑1
    年確定，經撤銷假釋於95年10月5 日入監執行殘刑並接續執
    行，指揮書執畢日期為97年5 月26日（尚非累犯）。
  (二)丙○○前因毒品案，經本院以95年度簡字第45號判處有期徒
    刑6月確定，又因詐欺等案件，經本院以95年度易字第941號
    判處應執行有期徒刑10月確定，並於96年1月22日入監接續
    執行，指揮書執畢日期為97年3月10日（尚非累犯）。
二、甲○○猶未警惕，基於意圖為自己不法之所有之犯意，先於
    95年8 月5 日日間某時，侵入其鄰居乙○○位於桃園縣平鎮
    市○○路430 巷48弄3 號7 樓之住處（侵入住宅部分未據告
    訴），竊取乙○○所有之香菸數條、V8及車牌號碼F9-7273
    號自用小客車之汽車鑰匙、排檔鎖鑰匙各1 支及汽車遙控器
    1 個，得手後作為伺機竊取前開自用小客車之用。後於95年
    8 月25日下午4 時許，因丙○○告知需要使用車輛，甲○○
    遂另基於幫助竊盜之故意，將上開車鑰匙及遙控器交予丙○○，丙○○明知該車輛鑰匙及遙控器係甲○○所竊得，仍基
    於意圖為自己不法之所有，前往該自用小客車停放地點即桃
    園縣平鎮市○○路430 巷48弄3 號地下室竊取之，得手後並
    留供己用。嗣丙○○於95年9 月11日晚間9 時許，駕駛該車
    搭載不知情之詹曉君停在桃園縣龍潭鄉○○○街1 巷7 號前
    ，為警查獲。
三、案經桃園縣政府警察局龍潭分局報告臺灣桃園地方法院檢察
    署檢察官偵查起訴。
　　理  由
一、本件被告二人所犯均係死刑、無期徒刑或最輕本刑為3 年以
    上有期徒刑以外之罪，其於本院審理期日中就被訴事實為有
    罪之陳述，經本院告知簡式審判程序之旨，並聽取當事人意
    見後，由本院依刑事訴訟法第273 條之1 第1 項規定裁定進
    行簡式審判程序，合先敘明。
二、上開犯罪事實，業據被告丙○○於歷次訊問時坦認在卷，被
    告甲○○則於法務部調查局實施測謊前向承辦人坦言上情，
    嗣於本院審理時亦坦認犯行；核與被害人乙○○於警詢、偵
    訊時所稱遭竊情節大致相符（見偵卷第47至48頁、第80 至
    81頁），且經證人詹曉君證述明確（見偵卷第27至29頁、第
    59至60頁、第68至69頁），並有贓物領據保管單車輛車牌失
    竊作業認可資料、車輛協尋尋獲電腦輸入單各1 份及甲○○
    親自簽署坦認有交付上開汽車鑰匙予丙○○字樣之測謊同意
    書1 紙附卷可稽（見偵卷第49頁、50、51頁、第94頁）。從
    而，本件事證明確，被告二人之犯行均堪以認定。
二、核被告甲○○所為，係分別犯刑法第320 第1 項之竊盜罪、
    幫助竊盜罪。被告丙○○所為，係犯刑法第320 條第1 項之
    竊盜罪。又被甲○○將上開車輛鑰匙及遙控器交付予丙○○
    以幫助竊取該車輛之行為，係幫助犯，爰依刑法第30條第2
    項規定減輕其刑。被告甲○○所犯上開二罪，犯意各別，行
    為態樣不同，應予分論併罰。至檢察官認被告甲○○將該車
    輛鑰匙交予丙○○係教唆竊盜云云；然查被告甲○○僅係因
    丙○○告知需要用車，始將竊得之車輛鑰匙及遙控器交予丙○○，當僅係幫助丙○○竊得該車輛使用，尚無何教唆之犯
    行，檢察官上開論述容有誤會，應予更正。爰審酌被告二人
    均年輕力盛，不思以正當方法賺取所需，竊取他人財物，惟
    犯後二人均已坦認犯行，態度尚佳，另考量其等犯罪動機、
    目的、手段、被害人所受損害、智識程度、生活狀況、素行
    等一切情狀，分別各量處如主文所示之刑，併就被告甲○○
    部分所犯二罪，定其應執行之刑。
據上論斷，應依刑事訴訟法第273 條之1 第1 項、第299 條第1
項前段，刑法第320 條第1 項、第30條第1 項前段、第2 項、第
51 條 第5 款，刑法施行法第1 條之1 第1 項、第2 項前段。
本案經檢察官鄭東峰到庭執行職務。
中　　華　　民　　國　　96　　年　　5 　　月　　11　　日
                  刑事第十二庭  法　官　陳  雪  玉
以上正本證明與原本無異。
如不服本判決，應於判決送達後10日內向本院提出上訴狀（應附
繕本），上訴於臺灣高等法院。
　　　　　　　　　　　　　　  　書記官　戴  育  萍
中　　華　　民　　國　　96　　年　　5 　　月　　17　　日
附錄本案論罪科刑法條
中華民國刑法第320 條（普通竊盜罪、竊佔罪）
意圖為自己或第三人不法之所有，而竊取他人之動產者，為竊盜
罪，處5 年以下有期徒刑、拘役或5 百元以下罰金。
意圖為自己或第三人不法之利益，而竊佔他人之不動產者，依前
項之規定處斷。
前二項之未遂犯罰之。
